# 向供应商收取的款项

提问人：xiaochao1212 时间：2018-05-30 16:42:00
公司在向供应商采购的时候，由于供应商使用了公司的采购系统，每个供应商每个月会收四五百的使用费，然后供应商进厂还向去收钱车辆清洁费（每个月也是三五百），同时会向供应商开出发票，这个收入做营业外收入，还是其他业务收入？

回答人：chenyiwei
要看本企业在向供应商收取这些费用后，是否向供应商提供了对应的服务（系统授权使用、提供车辆清洁服务等），且该等服务的公允价值与收费金额基本相当。如是，则应将此类收费单独确认为其他业务收入；反之视同供应商给予的返利，冲减采购成本。